【裁判字號】    95,訴,161
【裁判日期】    951221
【裁判案由】    給付買賣價金
【裁判全文】
臺灣花蓮地方法院民事判決  95年度訴字第161號
    原      告  友鴻砂石行設花蓮縣吉安鄉○○村○○○○街10
    法定代理人  甲○○
    訴訟代理人  黃健弘律師
    被      告  義慶營造有限公司
    法定代理人  丙○○
    訴訟代理人  廖學忠律師
上列當事人間請求給付買賣價金事件，本院於民國95年12月14日
言詞辯論終結，判決如下：
    主    文
原告之訴及假執行之聲請均駁回。
訴訟費用由原告負擔。
    事實及理由
一、原告主張：
  (一)被告於民國92年間，因承攬台九線251K+600~252 K+402路基
    拓寬工程，向原告購買碎石級配料（下稱系爭買賣契約），
    並由原告員工乙○○與被告員工戊○○代表簽訂工程合約書
    ，詎原告交貨後，被告以訴外人陳逸蓁簽發之支票2紙付款
    ，均因存款不足拒絕往來而退票，爰依民法第345條第1項之
    規定及買賣契約，請求被告給付買賣價金等語。
  (二)並聲明：被告應給付原告新台幣（下同）599,930元及自起
    訴狀繕本送達之翌日（即95年5月27日）起至清償日止，按
    年息百分之五計算之利息；願供擔保，請准宣告假執行。
二、被告則以：
  (一)否認被告為系爭買賣契約當事人，否認原告所提工程合約書
    之形式真正，上面被告公司章不是真的，向原告購買配料的
    應該是由訴外人陳逸蓁擔任負責人之聯陞營造有限公司（下
    稱聯陞公司）等語置辯。
  (二)並聲明：原告之訴駁回；如受不利判決，願供擔保請准免為
    假執行。
三、兩造協商限縮爭點在於：被告是否為系爭買賣契約之當事人
    ？（此有利原告之事實，應由原告負擔舉證責任）
四、經查：
  (一)原告主張被告為買賣契約相對人之事實，為被告所否認，且
    原告自承無法證明所提出工程合約書上被告公司章為真正，
    而當庭撤回此份證據（見95年11月2日言詞辯論筆錄）。再
    者，原告聲請之證人戊○○到庭結證稱：我是聯陞公司的員
    工，系爭工程是聯陞公司承攬的，我當時在現場施作，聯陞
    公司的碎石級配料是向原告購買的等語；又被告聲請之證人
    丁○○到庭結證稱：我本來擔任原告公司會計，93年間離職
    ，系爭兩紙支票是我去收的，我跟一位陳小姐電話聯絡後，
    去向她收支票，這兩張支票後來退票，陳小姐說她是被告的
    員工，她是否是陳逸蓁我不清楚等語。綜上，證人戊○○已
    明確證述訴外人聯陞公司始為買受人，而證人丁○○僅負責
    收受支票之部分，並不能證明買賣契約雙方為何人，自不能
    僅憑其收款時所聯絡之不詳「陳小姐」自稱為被告公司員工
    ，而推論買受人為被告。
  (二)是原告未能舉證證明被告為系爭買賣契約當事人，其依據民
    法第345條第1項之規定及買賣契約請求價金，尚嫌無據，應
    予駁回，其假執行之聲請失所附麗，應併予駁回。
五、本件事證已臻明確，原告聲請證人即原告員工乙○○，欲證
    明合約書是乙○○與戊○○所簽立，然因戊○○已證述其為
    訴外人聯陞公司原工，是縱原告主張為真，亦無法證明「被
    告」為買賣契約相對人，當無訊問必要，暨兩造其餘主張、
    陳述及所提之證據暨攻擊防禦方法，核與本件判決之基礎不
    生影響，爰不一一詳予論述，併此敘明。
結論：本件原告之訴為無理由，依民事訴訟法第78條，判決如主
文。
中    華    民    國    95    年    12    月    21    日
                        臺灣花蓮地方法院民事庭
                            法      官  蕭一弘
上列正本證明與原本無異。
如對本判決不服，應於送達後20日內，向本院提出上訴狀（應抄
附繕本）。
中    華    民    國    95    年    12    月    21    日
                            法院書記官  紀龍年


司法院資訊處製作；財團法人民間司法改革基金會備份。
